【裁判字號】    89,上易,672
【裁判日期】    890509
【裁判案由】    竊盜
【裁判全文】
臺灣高等法院臺南分院刑事判決               八十九年度上易字第六七二號   Ｇ
      上  訴  人
      即  被  告  甲  ○  ○
右上訴人因竊盜案件，不服臺灣雲林地方法院八十八年度易字第九七八號中華民國八
十八年十二月三十日第一審判決（起訴案號：臺灣雲林地方法院檢察署八十八年度偵
字第四六六三、五０八０號），提起上訴，本院判決如左：
      主      文
上訴駁回。
      事      實
甲○○曾於民國（下同）八十三年間，因違反麻醉藥品管理條例罪，經臺灣雲林地方
法院判處有期徒刑六月確定，甫於八十四年五月廿一日執行完畢，猶不知悔改，復基
於概括之犯意，與王建福（已判處罪刑確定）、鐘棟揚（已死亡）、丁泰元（通緝中
）、鍾志清（已判處罪刑確定）等人，意圖為自己不法之所有，或結夥三人以上或單
獨個人，為下列之竊盜行為：（一）於八十八年八月十日上午一時許，在雲林縣麥寮
鄉興華村興化九十九號旁倉庫，由鐘棟揚持其所有客觀上足以傷害人身體，堪供為兇
器使用之大型鐵剪刀一支，破壞無人住居之倉庫窗戶後，由王建福、甲○○越入竊得
乙○○所有之蒜頭二十二包。（二）於同年月二十二日零時三十分許，由王建福、丁
泰元、鐘棟揚、鍾志清、甲○○五人，分別駕駛二輛貨車至雲林縣崙背鄉大有村大有
二八六之三八號旁，由鐘棟揚持上開大型鐵剪刀一支，破壞無人住居之倉庫窗戶後，
由丁泰元、鍾志清、甲○○越入行竊，王建福則在車上堆置，共同竊取丙○○所有蒜
頭三十三包，得手後由鐘棟揚、鍾志清、丁泰元、甲○○駕駛一部貨車，載走蒜頭二
十包，王建福另駕駛裝載十三包蒜頭於離去時，適為丙○○發見，聯合村民敲破王建
福駕駛貨車之玻璃，當場逮獲王建福並查獲丙○○失竊之十三包蒜頭，及扣得上開大
型鐵剪刀一支。（三）於同年十月二十一日（原判決誤載為二十二日應予更正）上午
三時許，在彰化縣溪湖鎮○○路二十二號對面，由甲○○一人以自備之錀匙，徒手竊
取陳秀英所有車牌ＰＵ─九四八五號自用小客車一輛，嗣於翌二十二日下午二時三十
分許，駕駛該車行經崙背鄉時始為警發覺追緝查獲，並扣得其所有之錀匙一支。案經
雲林縣警察局西螺分局報請臺灣雲林地方法院檢察署檢察官偵查起訴。
      理      由
一、訊據上訴人即被告甲○○，固坦承有第三次竊車之事實，惟矢口否認有第一、二
    次竊取蒜頭之犯行，並辯稱第一次竊盜時間，其適在觀察勒戒中，並未至竊案現
    場，至第二次竊案時間，係應鐘棟揚之邀以為有安非他命可吸始去，其事先不悉
    欲竊盜，且其停車地點與竊盜地點在不同一條馬路，嗣聽到吵雜聲始開車逃逸，
    其確未參與竊盜云云。經查被告自白第三次竊車部分，核與被害人陳秀英所指訴
    失竊之情節相符，並有該扣案之鑰匙一支扣案為憑，此部分事證明確，犯行已堪
    認定。次查被告如何為上開第一、二次竊取蒜頭之犯行，亦據共犯王建福迭在警
    訊、偵查、及原審調查時，供明係由鐘棟揚持鐵剪破壞窗戶後，由伊與甲○○入
    內行竊，參與之人為鐘棟揚、王建福、甲○○，及由鐘棟揚持大型鐵剪刀破壞窗
    戶後，由丁泰元、鍾志清、甲○○越入行竊，伊則在車上堆置，參與之人為鐘棟
    揚、王建福、丁泰元、鍾志清、甲○○等語不移，核亦與被害人乙○○、丙○○
    指訴失竊之情節相符，並有查獲作案用之大型鐵剪刀一支扣案、及贓物認領保管
    收據三紙在卷可佐。而被告於八十八年七月八日入所執行觀察勒戒後，旋於同年
    八月二日即因認無繼續施用毒品之傾向釋放，既有台灣雲林地方法院檢察署檢察
    官通知影本二紙在卷可佐，顯見其稱第一次竊盜時間，人在執行觀察勒戒中並未
    在場云者，已非有據難認真實。且參諸共犯王建福既自承本即認識被告，彼等又
    係朋友而無怨隙，則苟被告未參加第一、二次之竊盜，衡情共犯王建福亦無設詞
    誣陷之理，尤衡以案發時間均係於午夜一時或二時三十分夜深人靜之際，一般人
    均已熟睡，被告等人苟非乘被害人睡覺疏於防範乘機竊盜，豈有於三更半夜相偕
    前往該地，所為何事已昭然若揭不言可諭，被告猶稱因至該處有安非他命可吸，
    其誰能信，被告委有該二次竊行，益信而有徵。至共犯王建福嗣在原審審理中翻
    異前詞，改稱被告未參與第一次竊行云者，要屬事後故為自己脫罪及迴護被告之
    詞，不足為被告有利之認定。綜上足認被告所辯前詞，核係畏罪卸責之飾詞，無
    足取信，其此部分竊盜事證亦已臻明確，犯行同堪認定，均應依法予以論科。
二、按大型鐵剪刀係鋼鐵製品銳利無比，客觀上足對人之生命、身體造成危害，自屬
    兇器。又玻璃窗係屬安全設備之一種，如加以毀壞穿越即構成毀越安全設備。核
    被告甲○○所為第一、二兩次竊盜犯行，均係犯刑法第三百二十一條第一項第二
    、三、四款之加重竊盜罪；另所為第三次之竊盜犯行，係犯刑法第三百二十條第
    一項之竊盜罪。其與王建福、鐘棟揚就第一次之竊盜犯行，及與王建福、鐘棟揚
    、丁泰元、鍾志清就第二次之竊盜犯行，彼此間互有各該當次竊盜之犯意聯絡及
    行為分擔，均為共同正犯。其先後三次犯行，時間緊接，犯罪構成要件相同，顯
    係基於概括犯意反覆為之，應依連續犯規定論以情節較重之刑法第三百二十一條
    第一項第二、三、四款之加重竊盜一罪，並依法加重其刑。其所為第三次竊行，
    經檢察官另案起訴後，業經原審法院另案八十八年度易字第一０八三號，認與本
    案係同一案件重行起訴為由，判決不受理確定在案，既有該判決書附於本院卷為
    證，雖與未起訴無異，惟因與本案已起訴之犯罪事實，具有裁判上一罪之連續犯
    關係，為起訴效力所及，本院自應併予審判。又其曾有前開犯罪事實欄所載之犯
    罪前科，不惟已為其所自承，並有其刑案資料查註紀錄表、全國前案紀錄表存卷
    足參，其於有期徒刑執行完畢後五年內再犯本罪，應依累犯規定遞加重其刑。原
    審本於同上之見解，適用刑法第二十八條、第五十六條、第三百二十一條第一項
    第二款、第三款、第四款、第四十七條、第三十八條第一項第二款，並審酌被告
    之素行、犯罪之動機、目的、方法、所生危害、及其犯後態度等一切情狀，對其
    量處有期徒刑一年五月，以資懲儆。又以被告雖有前科素行不端，然其前案犯罪
    均屬違反麻醉藥品管理條例案件，尚難認有竊盜之習慣犯傾向，其經此罪刑宣告
    及刑之執行後，應可達教化目的，使其矯遷匡正向善，爰不另為刑之執行完畢後
    ，令入勞動場所強制工作之諭知。復就扣案之大型鐵剪刀一支，認係共犯鐘棟揚
    所有供第一、二次竊盜犯罪用之物；另錀匙一支，認係被告所有供第三次竊盜犯
    罪用之物，均依法併予宣告沒收。經核認事用法並無不合，量刑亦稱妥適。被告
    上訴意旨，否認第一、二次之竊盜犯罪，指摘原審對其判決不當，為無理由，應
    予駁回。
三、據上論斷，應依刑事訴訟法第三百六十八條，判決如主文。
本案經檢察官蘇南桓到庭執行職務。
中    華    民    國      八十九      年      五      月      九        日
                                  臺灣高等法院臺南分院刑事第二庭
                                      審判長法官  游    明    仁
                                            法官  蘇    重    信
                                            法官  林    永    茂
右正本證明與原本無異。
不得上訴。
                                      法院書記官  楊    清    旺
中    華    民    國      八十九      年      五      月     十         日
附錄法條：
刑法第三百二十一條第一項：犯竊盜罪而有左列情形之一者，處六月以上五年以下有
                          期徒刑：
                  第二款：毀越門扇、牆垣或其他安全設備而犯之者。
                  第三款：攜帶兇器而犯之者。
                  第四款：結夥三人以上而犯之者。


司法院資訊處製作；財團法人民間司法改革基金會備份。
